臺灣屏東地方法院民事判決　九十一年度訴字第四二六號
　　原　　　告　乙○
　　被　　　告　甲○○
　　訴訟代理人　丙○○
右當事人間請求損害賠償事件，本院判決如左：
    主      文
被告應給付原告新臺幣陸萬元，及自民國九十一年四月十九日起至清償日止，按年息
百分之五計算之利息。
原告其餘之訴駁回。
訴訟費用由被告負擔十分之一；餘由原告負擔。
    事      實
甲、原告方面：
一、聲明：求為判決被告應給付原告新臺幣（下同）六十萬元，及自起訴狀繕本送達
    對造翌日起至清償日止，按年息百分之五計算之利息。
二、陳述：
  (一)侵權事實引用刑事起訴書。
  (二)原告在地方上從事蓮霧果農之工作已長達十二年之久，且已逾七十高齡，無論在
    同行或在地方上均有一定之地方聲望，詎被告不注重社會善良及人倫常理之規範
    ，亦不思己身正逢壯年之際，竟在大庭廣眾下重擊原告，致原告受有如驗傷證明
    所載之傷害，對原告造成身體及精神上之痛苦，為此依據民法第十八條、第一百
    九十五條規定請求被告賠償精神慰撫金六十萬元。
  (三)原告從事農務，種植蓮霧樹，年收入約六十萬元。
三、證據：提出戶籍謄本、解說員證各一份。
乙、被告方面：
一、聲明：求為判決駁回原告之訴。
二、陳述：
  (一)當天因為攤位問題溝通，原告先用不堪入耳言詞激被告，後來就打過來，被告因
    為要防衛才會打到原告。
  (二)被告高中畢業，為中華搜救總隊隊員，平時為農民，之前從事園藝工作。每月收
    入平均大約四、五萬元，但有向保險公司貸款。
三、證據：提出保險公司擔保放款利息收據、給付明細表各一份。
丙、本院依職權調閱本院潮州簡易庭九十一年潮簡字第一○三號刑事傷害案件偵審全
    卷。
    理      由
一、按訴狀送達後，原告不得將原訴變更或追加他訴，但被告同意、擴張或減縮應受
    判決事項之聲明者，不在此限，民事訴訟法第二百五十五條第一項第一款、第三
    款分別定有明文。本件原告於起訴狀請求判決被告應給付一百零三萬元，及自起
    訴狀送達日起至清償日止，按年息百分之五計算之利息，嗣於本院審理中變更為
    請求被告給付六十萬元，及自起訴狀繕本送達翌日起至清償日止，按年息百分之
    五計算之利息，係屬減縮應受判決事項之聲明，且經被告同意，參諸前揭規定，
    應予准許，合先敘明。
二、本件原告主張被告於民國九十年十二月二十九日上午九時許，在屏東縣林邊鄉河
    濱公園，因攤位擺設問題，與原告發生爭執，竟基於傷害之故意，出拳毆打原告
    臉部，致原告受有上唇部與口腔黏膜撕裂之傷害，刑事部份經本院潮州簡易庭以
    傷害罪判處拘役四十五日之事實，經本院依職權調閱本院九十一年度潮簡字第一
    ○三號偵審全卷核閱屬實，自堪信為真實。
三、按因故意或過失，不法侵害他人之權利者，負損害賠償責任；不法侵害他人之身
    體、健康、名譽、自由、信用、隱私、貞操，或不法侵害其他人格法益而情節重
    大者，被害人雖非財產上之損害，亦得請求賠償相當之金額，民法第一百八十四
    條第一項、第一百九十五條第一項分別定有明文。本件原告既因受被告毆打致其
    臉部受有傷害，則原告依前揭規定，請求被告就原告因此所受非財產上之損害，
    負賠償之責，於法即無不合。查原告已逾七十歲，受此上唇部與口腔黏膜撕裂之
    傷害，肉體、精神自受有痛苦，本院斟酌原告從事農務，年收入約六十萬元，被
    告高中畢業，每月收入大約四、五萬元，及兩造之身分、地位，原告請求六十萬
    元，自嫌過高，應予核減為六萬元，方屬公允，逾此數額之請求，為無理由。
四、結論：本件原告之訴為一部有理由，一部無理由，並依民事訴訟法第七十九條但
    書，判決如主文。
中　　　華　　　民　　　國　　九十一　　年　　　六　　　月　　二十八　　日
                                    臺灣屏東地方法院民事第二庭
~B法　　　官　沈佳宜
右為正本係照原本作成。
如對本判決上訴須於判決送達後廿日內向本院提出上訴狀。
~B法院書記官　黃秀梅
中　　　華　　　民　　　國　　九十一　　年　　　六　　　月　　二十八　　日
